tools/goldendict_for_japnese_portable/GoldenDict/content/morphology/es_ES.aff
SFX Z Y 231
SFX Z   er    érmelo      er
SFX Z   er    érmela      er
SFX Z   er    érmelos     er
SFX Z   er    érmelas     er
SFX Z   er    értelo      er
SFX Z   er    értela      er
SFX Z   er    értelos     er
SFX Z   er    értelas     er
SFX Z   er    érselo      er
SFX Z   er    érsela      er
SFX Z   er    érselos     er
SFX Z   er    érselas     er
SFX Z   er    éroslo      er
SFX Z   er    érosla      er
SFX Z   er    éroslos     er
SFX Z   er    éroslas     er
SFX Z   er    érnoslo     er
SFX Z   er    érnosla     er
SFX Z   er    érnoslos    er
SFX Z   er    érnoslas    er
SFX Z   er    érnosles    er
SFX Z   ir    írmelo      ir
SFX Z   ir    írmela      ir
SFX Z   ir    írmele      ir
SFX Z   ir    írmelos     ir
SFX Z   ir    írmelas     ir
SFX Z   ir    írmeles     ir
SFX Z   ir    írtelo      ir
SFX Z   ir    írtela      ir
SFX Z   ir    írtele      ir
SFX Z   ir    írtelos     ir
SFX Z   ir    írtelas     ir
SFX Z   ir    írteles     ir
SFX Z   ir    írselo      ir
SFX Z   ir    írsela      ir
SFX Z   ir    írsele      ir
SFX Z   ir    írselos     ir
SFX Z   ir    írselas     ir
SFX Z   ir    írseles     ir
SFX Z   ir    íroslo      ir
SFX Z   ir    írosla      ir
SFX Z   ir    írosle      ir
SFX Z   ir    íroslos     ir
SFX Z   ir    íroslas     ir
SFX Z   ir    írosles     ir
SFX Z   ir    írnoslo     ir
SFX Z   ir    írnosla     ir
SFX Z   ir    írnosle     ir
SFX Z   ir    írnoslos    ir
SFX Z   ir    írnoslas    ir
SFX Z   ir    írnosles    ir
SFX Z   er    yéndomelo   [aeo]er
SFX Z   er    yéndomela   [aeo]er
SFX Z   er    yéndomele   [aeo]er
SFX Z   er    yéndomelos  [aeo]er
SFX Z   er    yéndomelas  [aeo]er
SFX Z   er    yéndomeles  [aeo]er
SFX Z   er    yéndotelo   [aeo]er
SFX Z   er    yéndotela   [aeo]er
SFX Z   er    yéndotele   [aeo]er
SFX Z   er    yéndotelos  [aeo]er
SFX Z   er    yéndotelas  [aeo]er
SFX Z   er    yéndoteles  [aeo]er
SFX Z   er    yéndoselo   [aeo]er
SFX Z   er    yéndosela   [aeo]er
SFX Z   er    yéndosele   [aeo]er
SFX Z   er    yéndoselos  [aeo]er
SFX Z   er    yéndoselas  [aeo]er
SFX Z   er    yéndoseles  [aeo]er
SFX Z   er    yéndooslo   [aeo]er
SFX Z   er    yéndoosla   [aeo]er
SFX Z   er    yéndoosle   [aeo]er
SFX Z   er    yéndooslos  [aeo]er
SFX Z   er    yéndooslas  [aeo]er
SFX Z   er    yéndoosles  [aeo]er
SFX Z   er    yéndonoslo  [aeo]er
SFX Z   er    yéndonosla  [aeo]er
SFX Z   er    yéndonosle  [aeo]er
SFX Z   er    yéndonoslos [aeo]er
SFX Z   er    yéndonoslas [aeo]er
SFX Z   er    yéndonosles [aeo]er
SFX Z   er    éndomelo    añer
SFX Z   er    éndomela    añer
SFX Z   er    éndomele    añer
SFX Z   er    éndomelos   añer
SFX Z   er    éndomelas   añer
SFX Z   er    éndomeles   añer
SFX Z   er    éndotelo    añer
SFX Z   er    éndotela    añer
SFX Z   er    éndotele    añer
SFX Z   er    éndotelos   añer
SFX Z   er    éndotelas   añer
SFX Z   er    éndoteles   añer
SFX Z   er    éndoselo    añer
SFX Z   er    éndosela    añer
SFX Z   er    éndosele    añer
SFX Z   er    éndoselos   añer
SFX Z   er    éndoselas   añer
SFX Z   er    éndoseles   añer
SFX Z   er    éndonoslo   añer
SFX Z   er    éndonosla   añer
SFX Z   er    éndonosle   añer
SFX Z   er    éndonoslos  añer
SFX Z   er    éndonoslas  añer
SFX Z   er    éndonosles  añer
SFX Z   er    éndooslo    añer
SFX Z   er    éndoosla    añer
SFX Z   er    éndoosle    añer
SFX Z   er    éndooslos   añer
SFX Z   er    éndooslas   añer
SFX Z   er    éndoosles   añer
SFX Z   ir    yéndomelo   [^g]uir
SFX Z   ir    yéndomelos  [^g]uir
SFX Z   ir    yéndomela   [^g]uir
SFX Z   ir    yéndomelas  [^g]uir
SFX Z   ir    yéndomele   [^g]uir
SFX Z   ir    yéndomeles  [^g]uir
SFX Z   ir    yéndotelo   [^g]uir
SFX Z   ir    yéndotelos  [^g]uir
SFX Z   ir    yéndotela   [^g]uir
SFX Z   ir    yéndotelas  [^g]uir
SFX Z   ir    yéndotele   [^g]uir
SFX Z   ir    yéndoteles  [^g]uir
SFX Z   ir    yéndoselo   [^g]uir
SFX Z   ir    yéndoselos  [^g]uir
SFX Z   ir    yéndosela   [^g]uir
SFX Z   ir    yéndoselas  [^g]uir
SFX Z   ir    yéndosele   [^g]uir
SFX Z   ir    yéndoseles  [^g]uir
SFX Z   ir    yéndooslo   [^g]uir
SFX Z   ir    yéndooslos  [^g]uir
SFX Z   ir    yéndoosla   [^g]uir
SFX Z   ir    yéndooslas  [^g]uir
SFX Z   ir    yéndoosle   [^g]uir
SFX Z   ir    yéndoosles  [^g]uir
SFX Z   ir    yéndonoslo  [^g]uir
SFX Z   ir    yéndonoslos [^g]uir
SFX Z   ir    yéndonosla  [^g]uir
SFX Z   ir    yéndonoslas [^g]uir
SFX Z   ir    yéndonosle  [^g]uir
SFX Z   ir    yéndonosles [^g]uir
SFX Z   ecir  iciéndomelo ecir
SFX Z   ecir  iciéndomelos ecir
SFX Z   ecir  iciéndomela ecir
SFX Z   ecir  iciéndomelas ecir
SFX Z   ecir  iciéndomele ecir
SFX Z   ecir  iciéndomeles ecir
SFX Z   ecir  iciéndotelo ecir
SFX Z   ecir  iciéndotelos ecir
SFX Z   ecir  iciéndotela ecir
SFX Z   ecir  iciéndotelas ecir
SFX Z   ecir  iciéndotele ecir
SFX Z   ecir  iciéndoteles ecir
SFX Z   ecir  iciéndoselo ecir
SFX Z   ecir  iciéndoselos ecir
SFX Z   ecir  iciéndosela ecir
SFX Z   ecir  iciéndoselas ecir
SFX Z   ecir  iciéndosele ecir
SFX Z   ecir  iciéndoseles ecir
SFX Z   ecir  iciéndooslo ecir
SFX Z   ecir  iciéndooslos ecir
SFX Z   ecir  iciéndoosla ecir
SFX Z   ecir  iciéndooslas ecir
SFX Z   ecir  iciéndoosle ecir
SFX Z   ecir  iciéndoosles ecir
SFX Z   ecir  iciéndonoslo ecir
SFX Z   ecir  iciéndonoslos ecir
SFX Z   ecir  iciéndonosla ecir
SFX Z   ecir  iciéndonoslas ecir
SFX Z   ecir  iciéndonosle ecir
SFX Z   ecir  iciéndonosles ecir
SFX Z   egir  igiéndomelo egir
SFX Z   egir  igiéndomelos egir
SFX Z   egir  igiéndomela egir
SFX Z   egir  igiéndomelas egir
SFX Z   egir  igiéndomele egir
SFX Z   egir  igiéndomeles egir
SFX Z   egir  igiéndotelo egir
SFX Z   egir  igiéndotelos egir
SFX Z   egir  igiéndotela egir
SFX Z   egir  igiéndotelas egir
SFX Z   egir  igiéndotele egir
SFX Z   egir  igiéndoteles egir
SFX Z   egir  igiéndoselo egir
SFX Z   egir  igiéndoselos egir
SFX Z   egir  igiéndosela egir
SFX Z   egir  igiéndoselas egir
SFX Z   egir  igiéndosele egir
SFX Z   egir  igiéndoseles egir
SFX Z   egir  igiéndooslo egir
SFX Z   egir  igiéndooslos egir
SFX Z   egir  igiéndoosla egir
SFX Z   egir  igiéndooslas egir
SFX Z   egir  igiéndoosle egir
SFX Z   egir  igiéndoosles egir
SFX Z   egir  igiéndonoslo egir
SFX Z   egir  igiéndonoslos egir
SFX Z   egir  igiéndonosla egir
SFX Z   egir  igiéndonoslas egir
SFX Z   egir  igiéndonosle egir
SFX Z   egir  igiéndonosles egir
SFX Z   eguir iguiéndomelo eguir
SFX Z   eguir iguiéndomelos eguir
SFX Z   eguir iguiéndomela eguir
SFX Z   eguir iguiéndomelas eguir
SFX Z   eguir iguiéndomele eguir
SFX Z   eguir iguiéndomeles eguir
SFX Z   eguir iguiéndotelo eguir
SFX Z   eguir iguiéndotelos eguir
SFX Z   eguir iguiéndotela eguir
SFX Z   eguir iguiéndotelas eguir
SFX Z   eguir iguiéndotele eguir
SFX Z   eguir iguiéndoteles eguir
SFX Z   eguir iguiéndoselo eguir
SFX Z   eguir iguiéndoselos eguir
SFX Z   eguir iguiéndosela eguir
SFX Z   eguir iguiéndoselas eguir
SFX Z   eguir iguiéndosele eguir
SFX Z   eguir iguiéndoseles eguir
SFX Z   eguir iguiéndooslo eguir
SFX Z   eguir iguiéndooslos eguir
SFX Z   eguir iguiéndoosla eguir
SFX Z   eguir iguiéndooslas eguir
SFX Z   eguir iguiéndoosle eguir
SFX Z   eguir iguiéndoosles eguir
SFX Z   eguir iguiéndonoslo eguir
SFX Z   eguir iguiéndonoslos eguir
SFX Z   eguir iguiéndonosla eguir
SFX Z   eguir iguiéndonoslas eguir
SFX Z   eguir iguiéndonosle eguir
SFX Z   eguir iguiéndonosles eguir

REP 37
REP b v
REP v b
REP á a
REP a á
REP é e
REP e é
REP í i
REP i í
REP ó o
REP o ó
REP ú u
REP u ú
REP ü u
REP u ü
REP ll y
REP y ll
REP ca ka
REP ka ca
REP je ge
REP ge je
REP ke que
REP ce ze
REP ze ce
REP ji gi
REP gi ji
REP ki qui
REP qui ki
REP ci zi
REP zi ci
REP co ko
REP cu ku
REP ku cu
REP ío ido
REP güe hue
REP hue güe
REP güi hui
REP hui güi
